ACORDAO-COMPLETO-2349291

ACÓRDÃO DE RELAÇÃO

ACÓRDÃO DE RELAÇÃO 2660/2019 ATA 8/2019 - PRIMEIRA CÂMARA

Acórdão 2660/2019-TCU-Primeira Câmara
Considerando este processo trata de representação da empresa Malvo Comércio e Distribuidora Ltda EPP contra o Pregão Eletrônico para Registro de Preços 352/2018, que apresenta como objeto a eventual aquisição de carnes para o Restaurante Universitário (RU) da Universidade Federal de Santa Catarina (UFSC) ;
Considerando que, nos termos do art. 113, § 1º, da Lei 8.666/1993, c/c os arts. 235 e 237, VII, do Regimento Interno/TCU, o representante possui legitimidade para representar a esta Corte de Contas;
Considerando que as informações apresentadas pela Universidade Federal de Santa Catarina (peça 16) , em atendimento à oitiva prévia realizada pela Selog por meio do Ofício 0239/2019-TCU/Selog (peça 14) , elidiram as questões objeto desta representação;
Considerando que cabe à administração a definição de parâmetros e especificações quanto ao objeto licitado, desde que não sejam desarrazoadas ou desproporcionais, devidamente motivadas e com vistas a obter a contratação mais vantajosa, e que, no caso em tela, não se verificam exigências que contrariem essas características;
Considerando que a desclassificação da representante foi devida e que sua proposta não apresentava apenas falhas de natureza meramente formal, como alegado, tendo em vista que os ajustes em sua proposta implicariam alteração do seu conteúdo, com inclusão de informações as quais deveriam constar originalmente, o que é vedado pelo § 3º do art. 43 da Lei 8.666/1993;
Considerando que o pedido de vistas eletrônico perde o seu objeto, tendo em vista o presente julgamento, sem prejuízo de que seja dada cópia integral destes autos, caso requerido pelo representante, além desta deliberação e das peças instrutoras 12 e 17.
Os Ministros do Tribunal de Contas da União ACORDAM, por unanimidade, com fundamento no art. 43, inciso I, da Lei 8.443/1992, arts. 143, inciso III; 235 c/c o art. 237, VII e parágrafo único, todos do Regimento Interno/TCU, em conhecer da presente representação, por preencher os requisitos de admissibilidade, para, no mérito, considerá-la improcedente; indeferir, por consequência, a medida cautelar pleiteada; e em dar ciência deste acórdão à unidade jurisdicionada e ao representante, junto com as instruções elaboras pela unidade instrutiva (peças 12 e 17) , de acordo com os pareceres emitidos nos autos.
1. Processo TC-Processo 001.828/2019-3 (REPRESENTAÇÃO) 
	1.1. Órgão: Universidade Federal de Santa Catarina (UFSC) .
	1.2. Relator: Ministro Bruno Dantas.
	1.3. Representante do Ministério Público: não atuou.
	1.4. Unidade Técnica: Secretaria de Controle Externo de Aquisições Logísticas (Selog) .
	1.5. Representação legal: Thiago Goedert (OAB-29.793/SC) , representando Malvo Comercio Atacadista Ltda.

Primeira Câmara

Universidade Federal de Santa Catarina (UFSC).

BRUNO DANTAS

Thiago Goedert (OAB-29.793/SC), representando Malvo Comercio Atacadista Ltda.

Não atuou.

REPRESENTAÇÃO (REPR)

Secretaria de Controle Externo de Aquisições Logísticas (Selog).